# Cargamos paquetes necesarios

```{r}
# Load necessary packages
library(R2OpenBUGS)
library(methods)
library(SemiPar)
library(maps)
library(interp)
library(gstat)
library(sp)
library(SpatialEpi)
library(maptools)
library(RColorBrewer)
library(classInt)
library(spdep)
library(rgdal)
library(rgeos)



source(paste0(getwd(), "/paqueteTecnico/claseNietoBUGS.R"))
#CHECAR QUE SÍ HAYA CORRIDO
source(paste0(getwd(), "/pruebasMSR.R"))
```

# Estructura de creación de modelos

## DEFINICIÓN DEL MODELO
```{r}
## NO CORRER

# 1.-SE CREAN VARIABLES DATA, INITS, PARAMETERS
# 2.- SE ESCRIBE EL MODELO
modelCode <- "modelo escrico en el txt" #todavia no corrijo cómo hacer con el caso normalito
# 3.- SE INSTANCIA TODO PARA CORRER EL MODELO CON LOS PARÁMETROS QUE QUEREMOS EN LA SIMULACIÓN
modelo.sim <- bugsModel$new(data, inits, parameters, modelCode1,n.thin=1, n.iter=10000, n.burnin=1000)
# 4.- SE CORRE EL MODELO
modelo.sim$runBugsModel()
```
## CHECAR CONVERGENCIA
```{r}
# TRACEPLOT
modelo.sim$bugsTraceplot()
# CHECA LOS PLOTS DE LA CADENA PARA UN CIERTO PARÁMETRO EN PARAMA
# SI NO SE SABE EN QUÉ ORDEN ESTÁN LOS PARAMS, CORRER EL SEGUNDO CÓDIGO
modelo.sim$graphConvergence(parama=5)

# SUMMARY DE TODAS LAS VARS TRACKEADAS
modelo.sim$summaryModel()

# DIC DEL MODELO
modelo.sim$dicModelfunc()

#tabla resumen 

modelo.sim$resumenfunc() #no se ha checado
```

## REALIZAR MÁS GRÁFICAS...
NOTA:
Lo que más se usa es out.sum, el cual sale de modelo.sim$summModel
Cualquier otro parámetro checar en paqueteTecnico.

```{r}

##CHECAR EN QUÉ NOS PUEDE SERVIR ESTE CÓDIGO
#w
out.w<-out.sum[grep("w",rownames(out.sum)),]
out.w<-out.w[-nrow(out.w),]
out.est<-out.w
k<-n
ymin<-min(out.est[,c(1,3,7)])
ymax<-max(out.est[,c(1,3,7)])
par(mfrow=c(1,1))
plot(1:k,out.est[,1],xlab="index",ylab="",ylim=c(ymin,ymax))
segments(1:k,out.est[,3],1:k,out.est[,7])
abline(h=0,col="grey70")
title("Efecto espacial")

#Predictions
out.yf<-out.sum[grep("yf1",rownames(out.sum)),]
#longitude
or<-order(s1)
ymin<-min(y,out.yf[,c(1,3,7)])
ymax<-max(y,out.yf[,c(1,3,7)])
par(mfrow=c(1,1))
plot(s1,y,ylim=c(ymin,ymax),xlab="longitude")
points(s1[or],out.yf[or,1],pch=20,col=2)
segments(s1[or],out.yf[or,3],s1[or],out.yf[or,7],col=2)
#latitude
or<-order(s2)
ymin<-min(y,out.yf[,c(1,3,7)])
ymax<-max(y,out.yf[,c(1,3,7)])
par(mfrow=c(1,1))
plot(s2,y,ylim=c(ymin,ymax),xlab="latitude")
points(s2[or],out.yf[or,1],pch=20,col=2)
segments(s2[or],out.yf[or,3],s2[or],out.yf[or,7],col=2)
#
plot(y,out.yf[,1])
R2<-(cor(scallop$lgcatch,out.yf[,1]))^2
print(R2)
#map
map("usa",xlim=c(-74,-71),ylim=c(38.2,41.5))
int.scp<-interp(s1,s2,out.yf[,1])
contour(int.scp,add=TRUE)
image(int.scp,add=TRUE)

#Future predictions
out.yf2<-out.sum[grep("yf2",rownames(out.sum)),]
print(out.yf2[,c(1,3,7)])
```

# MODELOS CORRIDOS

## Cargamos datos iniciales

```{r}

# número de registros 
n<-length(vector_yi$prop) 

# variable de respuesta para cada distrito
y<- vector_yi$prop

# valores de los regresiones para cada distrito asociadas a una coordenada
#x <- cbind(data_indices$indice_edades, data_indices$indice_educacion, data_indices$indice_movilidad, data_indices$indice_raza), FUN=quitarPorcentaje, MARGIN=2))
x<-cbind(data_indices$indice_edades, data_indices$indice_educacion, data_indices$indice_movilidad, data_indices$indice_raza,data_percapita$Per.Capita.Income,data_pobreza$Poverty.rate)

#coordenadas de las regiones i

s1 <- coordenadas$Longitude
s2 <- coordenadas$Latitude

# valores a predecir en el modelo en una coordenada nueva
#elegimos distrito a predecir
set.seed(123)
nAleExc <- sample(1:22, size = 2, replace = FALSE)

s1f<-s1[nAleExc]
s2f<-s2[nAleExc]

m <- 2

# Defining data of the model
data<-list("n"=n-m,"y"=y[-nAleExc],"x"=x[-nAleExc,],"s1"=s1[-nAleExc],"s2"=s2[-nAleExc],"m"=m,"s1f"=s1f,"s2f"=s2f,"predx"=x[nAleExc,])

#NOTAAA: PREDX ES EL ÍNDICE DEL NEIGHBORHOOD MÁS CERCANO DADA LA COORDENADA NUEVA(en este caso es un distrito central)

#-Defining inits-
inits<-function(){list(beta=rep(0,7),tau=1,w=rep(0,n-m),tau.w=1,phi=1,yf1=rep(0,n-m),wf=rep(0,m),yf2=rep(0,m))}

#-Selecting parameters to monitor-
parameters<-c("beta","tau","w","tau.w","phi","yf1","yf2")

```

# Modelo 1

con índices (Modelo de Diego)

```{r}
modelCode1 <- "model
{
#Likelihood
for (i in 1:n) {
	y[i] ~ dnorm(mu[i],tau)
	mu[i]<-w[i]+beta[1]+beta[2]*x[i,1]+beta[3]*x[i,2]+beta[4]*x[i,3]+beta[5]*x[i,4]+beta[6]*x[i,5]+beta[7]*x[i,6]
	w0[i]<-0
	}

#Priors 
for (j in 1:7) { beta[j] ~ dnorm(0,0.001) }
tau ~ dgamma(0.1,0.1)
w[1:n] ~ spatial.exp(w0[],s1[],s2[],tau.w,phi,1)
tau.w ~ dgamma(0.1,0.1)
phi ~ dgamma(0.1,0.1)

#Prediction 1
for (i in 1:n) { yf1[i] ~ dnorm(mu[i],tau) }
#Prediction 2
#wf[1:m] ~ spatial.pred(w0f[],s1f[],s2f[],w[])
for (i in 1:m) { 
	yf2[i] ~ dnorm(muf[i],tau) 
	muf[i]<-wf[i]+beta[1]+beta[2]*predx[i,1]+beta[3]*predx[i,2]+beta[4]*predx[i,3]+beta[5]*predx[i,4]+beta[6]*predx[i,5]+beta[7]*predx[i,6]
	w0f[i]<-0
	wf[i] ~ spatial.unipred(w0f[i],s1f[i],s2f[i],w[])
}

}" 

modelo.sim <- bugsModel$new(data, inits, parameters, "C:/Users/salones/Documents/Proyecto-Final-Regresion-Avanzada-main/modelosTxt/modelo1.txt",n.thin=50, n.iter=50000, n.burnin=5000)

modelo.sim$runBugsModel()

```

## Checamos convergencia
```{r}

saveRDS(modelo.sim, "Modelo1FINAL.rds")

modelo.sim$graphConvergence(parama=5)

modelo.sim$summaryModel()

modelo.sim$dicModelfunc()


modelo.sim$resumenfunc()
```

## Graficamos resultados

```{r}
names(x)
```

# Modelo 2

sin índices (Modelo de Joaquín completo)
```{r}
# recreación de matriz de regresores
x<-cbind(data_edades$X0.9Years.,#edades#1
data_edades$X10.17Years.,#2
data_edades$X18.19Years.,#3 
data_edades$X20.34Years.,#4 
data_edades$X35.59Years.,#5
data_edades$X60.OverYears.,#6 
data_educacion$LessThanHighSchool.,#educacion#7
data_educacion$HighSchoolGraduate.,#8
data_educacion$SomeCollege.,#9
data_educacion$BachelorsDegree.,#10
data_educacion$BachelorsDegree.,#11
data_educacion$MastersDegree.,#12
data_householdtype$Married.couple.family,#householdtype#13
data_householdtype$Male.householder..no.spouse.present,#14
data_householdtype$Female.householder..no.spouse.present,#15
data_householdtype$Householder.living.alone,#16
data_householdtype$Householder.not.living.alone,#17
data_movilidad$MovedWithinSameCountry.,#movilidad#18
data_movilidad$MovedDifferentCountryWithinSameState.,#19
data_movilidad$MovedFromDifferentState.,#20
data_movilidad$MovedFromAbroad.,#21
data_percapita$Per.Capita.Income,#percapita#22
data_pobreza$Poverty.rate, #pobreza#23
data_razas$White., #razas#24
data_razas$Black.,#25
data_razas$Hispanic.,#26
data_razas$Asian.,#27
data_razas$Other.#28
)


```
#Modelo pasimonioso
```{r}
PorcentajeCasados=c(16.9,
                    27.2,
                    28.4,
                    26.4,
                    36.4,
                    26.6,
                    35.8,
                    30.4,
                    15.3,
                    38.4,
                    33.7,
                    13.8,
                    29.8,
                    13.7,
                    17.8,
                    40.4,
                    17.8,
                    24.7,
                    23.2,
                    28.3,
                    29.6,
                    46.2)

PorcentajeMayores=c(4.2,
                    18.7,
                    17.4,
                    14.3,
                    16.6,
                    16.3,
                    19.8,
                    12.8,
                    6.7,
                    21.6,
                    16.9,
                    1.2,
                    18.4,
                    15.6,
                    13.7,
                    19.8,
                    16.7,
                    12.7,
                    13.3,
                    19.3,
                    20.9,
                    27.0)
PorcentajerAfroamericanos=c(5.7,
                            4.3,
                            1.4,
                            4.3,
                            5.1,
                            44.0,
                            4.0,
                            2.5,
                            5.4,
                            46.4,
                            14.3,
                            5.4,
                            74.4,
                            15.3,
                            0.3,
                            19.3,
                            50.3,
                            5.6,
                            2.1,
                            11.3,
                            7.0,
                            12.2)

PorcentajeHispanos=c(13.4,
                     9.6,
                     6.0,
                     12.1,
                     11.1,
                     19.9,
                     6.0,
                     56.5,
                     12.0,
                     26.3,
                     22.0,
                     7.3,
                     14.1,
                     21.4,
                     7.0,
                     23.9,
                     30.7,
                     11.1,
                     2.9,
                     14.5,
                     12.7,
                     10.1)

PorcentajeMaestria=c(33.6,
                     46.3,
                     44.5,
                     28.4,
                     34.3,
                     10.6,
                     36.8,
                     10.0,
                     38.4,
                     9.9,
                     35.2,
                     44.3,
                     8.8,
                     24.0,
                     30.2,
                     24.2,
                     7.8,
                     22.5,
                     36.3,
                     36.2,
                     46.4,
                     28.2)
porcentajeUndergrads=c(59.2,
                       53.4,
                       17.7,
                       39.4,
                       9.3,
                       23.7,
                       63.8,
                       19.5,
                       81.9,
                       24.7,
                       24.2,
                       89.0,
                       19.4,
                       59.2,
                       31.5,
                       18.4,
                       34.7,
                       19.5,
                       35.9,
                       23.3,
                       33.3,
                       18.9)

#ingreso anual per capita
incomePerCapita=c(34149,
                  110677,
                  100005,
                  41261,
                  75339,
                  29767,
                  80057,
                  31473,
                  28021,
                  32744,
                  51655,
                  7975,
                  28356,
                  23446,
                  89696,
                  41252,
                  20978,
                  64745,
                  129651,
                  83609,
                  77069,
                  47836)

#porcentajde de hogares con indreso anual superior a 150 mil usd
houseHoldIncome=c(12.6,
                  39.7,
                  38.0,
                  17.7,
                  41.2,
                  14.2,
                  36.4,
                  15.0,
                  14.4,
                  17.8,
                  27.7,
                  0.0,
                  10.0,
                  7.9,
                  29.6,
                  21.7,
                  6.6,
                  36.4,
                  51.1,
                  35.9,
                  34.9,
                  26.2)

longTravel=c(10.7,
             4.1,
             3.6,
             11.2,
             6.9,
             16.9,
             4.5,
             12.3,
             5.6,
             20.3,
             9.3,
             3.5,
             26.5,
             9.5,
             6.1,
             15.3,
             13.0,
             4.7,
             7.4,
             7.5,
             2.7,
             14.5)
metroTren=c(19.4,
            21.9,
            18.1,
            18.7,
            12.9,
            16.8,
            17.5,
            49.0,
            15.2,
            12.4,
            31.9,
            7.9,
            13.4,
            28.2,
            23.1,
            20.0,
            10.7,
            14.0,
            11.4,
            17.3,
            19.0,
            11.9)
x=cbind(porcentajeUndergrads, PorcentajeMaestria, PorcentajeHispanos, PorcentajerAfroamericanos, PorcentajeMayores, PorcentajeCasados, incomePerCapita, metroTren)
x<-matrix(x,nrow = 22,ncol=8)
x
```



PUEDES MODIFICAR DESDE AQUÍ PARA QUE CORRA EL MODELO
```{r}
# Defining data of the model
data2<-list("n"=n-m,"y"=y[-nAleExc],"x"=x[-nAleExc,],"s1"=s1[-nAleExc],"s2"=s2[-nAleExc],"m"=m,"s1f"=s1f,"s2f"=s2f,"predx"=x[nAleExc,])

#NOTAAA: PREDX ES EL ÍNDICE DEL NEIGHBORHOOD MÁS CERCANO DADA LA COORDENADA NUEVA(en este caso es un distrito central)

#-Defining inits-
inits2<-function(){list(beta=rep(0,9),tau=1,w=rep(0,n-m),tau.w=1,phi=1,yf1=rep(0,n-m),wf=rep(0,m),yf2=rep(0,m))}

#-Selecting parameters to monitor-
parameters<-c("beta","tau","w","tau.w","phi","yf1","yf2")


```
```{r}

modelo2.sim <- bugsModel$new(data2, inits2, parameters, "C:/Users/salones/Documents/Proyecto-Final-Regresion-Avanzada-main/modelosTxt/modelo2.txt",,n.thin=20, n.iter=50000, n.burnin=5000)

modelo2.sim$runBugsModel()
```

## Checamos convergencia
```{r}

saveRDS(modelo2.sim, "Modelo2FINAL.rds")

modelo2.sim$graphConvergence(parama=5)

modelo2.sim$summaryModel()

modelo2.sim$dicModelfunc()

modelo2.sim$resumenfunc()
```

## Graficamos resultados

```{r}

```

# Modelo 3

```{r}
# variable de respuesta para cada distrito
#y<- datosFiltradosNeigh$count
#n<-length(y) 

# definiendo cantidad de personas por neighborhood
#ee <- mVector$mVectorInicial

#m <- 2
# valores de los regresiones para cada distrito asociadas a una coordenada
#x <- cbind()

#Preparando datos espaciales
#bostonSpatialData <- readOGR(dsn = "paqueteTecnico/Boston_Neighborhoods.geojson")
#bostonSpatialData <- bostonSpatialData[!bostonSpatialData$Name %in% c("Bay Village","Chinatown","Harbor Islands","Leather District"),]

#bostonSpatialData <- bostonSpatialData[order(bostonSpatialData$Name),]

#bostonSpatialData <- gBuffer(bostonSpatialData, byid=TRUE, width=0)


#-Defining data matrix
#W.nb<-poly2nb(bostonSpatialData)
#print(W.nb)
#m<-rep(0,n)
#W.l<-matrix(NA,nrow=n,ncol=11)
#adj<-NULL
#for (i in 1:n) {
#  if (W.nb[[i]][1]!=0) {
#    m[i]<-length(W.nb[[i]])
#    W.l[i,1:m[i]]<-W.nb[[i]]
#    adj<-c(adj,W.nb[[i]])
#  }}
#W<-matrix(0,nrow=n,ncol=n)
#for (i in 1:n) {
#  for (j in 1:m[i]) {
#    W[i,W.l[i,j]]<-1
#    W[W.l[i,j],i]<-1
#  }
#}
#weights<-rep(1,length(adj))


#-Defining data-
#data3<-list("n"=n,"y"=y,"ee"=ee,"x"=x,"adj"=adj,"weights"=weights,"num"=m)

#-Defining inits-
#inits3<-function(){list(beta=rep(0,7),tau.t=1,tau.c=1,theta=rep(0,n),phi=rep(0,n),yf=rep(0,n))}

#-Selecting parameters to monitor-
#parameters2<-c("beta","lambda","theta","phi","yf")
```


```{r}
#modelCode3 <- "model
#{
#Likelihood
#for (i in 1:n) {
#	y[i] ~ dpois(mu[i])
#	mu[i]<-lambda[i]*ee[i]
#	log(lambda[i])<-beta[1]+beta[2]*x[i,1]+beta[3]*x[i,2]+beta[4]*x[i,3]+beta[5]*#x[i,4]+beta[6]*x[i,5]+beta[7]*x[i,6]+theta[i]+phi[i]
#	}
#Priors 
#for (i in 1:7) { beta[i] ~ dnorm(0,0.001) }
#for (i in 1:n) { theta[i] ~ dnorm(0,tau.t) }

#tau.t ~ dgamma(0.001,0.001)

#phi[1:n] ~ car.normal(adj[],weights[],num[],tau.c)

#tau.c ~ dgamma(0.1,0.1)

#Prediction 
#for (i in 1:n) { yf[i] ~ dpois(mu[i]) }

#}" 

#modelo3.sim <- bugsModel$new(data3, inits3, parameters2, ,n.thin=5, #n.iter=1000, n.burnin=100)

#modelo3.sim$runBugsModel()
```

## Checamos convergencia
```{r}
#modelo3.sim$graphConvergence(parama=5)

#modelo3.sim$summaryModel()

#modelo3.sim$dicModelfunc()

#modelo3.sim$resumenfunc()
```

## Graficamos resultados

```{r}

```

## Mapas para analizar(Análisis exploratorio de datos de modelo 3)
```{r}
#Map of SMR
#plotvar<- y/ee # podemos modificar para checar aspectos

#nclr <- 6
#plotclr <- colorRampPalette(c("#a6cee3", "#1f78b4"))(nclr)
#class<-classIntervals(plotvar,nclr,dataPrecision=2,style="quantile")
#colcode<-findColours(class,plotclr)
#
#boston.map <- bostonSpatialData
#plot(boston.map,col=colcode)
#legend("bottomleft", legend=names(attr(colcode, "table")), 
#       fill=attr(colcode, "palette"), cex=1, bty="n")
#title(main="Distritos de boston")
```



# Modelo 4
```{r}
PorcentajerAfroamericanos=c(5.7,
                            4.3,
                            1.4,
                            4.3,
                            5.1,
                            44.0,
                            4.0,
                            2.5,
                            5.4,
                            46.4,
                            14.3,
                            5.4,
                            74.4,
                            15.3,
                            0.3,
                            19.3,
                            50.3,
                            5.6,
                            2.1,
                            11.3,
                            7.0,
                            12.2)

incomePerCapita=c(34149,
                  110677,
                  100005,
                  41261,
                  75339,
                  29767,
                  80057,
                  31473,
                  28021,
                  32744,
                  51655,
                  7975,
                  28356,
                  23446,
                  89696,
                  41252,
                  20978,
                  64745,
                  129651,
                  83609,
                  77069,
                  47836)


x=cbind( PorcentajerAfroamericanos, incomePerCapita, data_indices$indice_educacion)
x<-matrix(x,nrow = 22,ncol=3)
```


```{r}
# Defining data of the model
data4<-list("n"=n-m,"y"=y[-nAleExc],"x"=x[-nAleExc,],"s1"=s1[-nAleExc],"s2"=s2[-nAleExc],"m"=m,"s1f"=s1f,"s2f"=s2f,"predx"=x[nAleExc,])

#NOTAAA: PREDX ES EL ÍNDICE DEL NEIGHBORHOOD MÁS CERCANO DADA LA COORDENADA NUEVA(en este caso es un distrito central)

#-Defining inits-
inits4<-function(){list(beta=rep(0,4),tau=1,w=rep(0,n-m),tau.w=1,phi=1,yf1=rep(0,n-m),wf=rep(0,m),yf2=rep(0,m))}

#-Selecting parameters to monitor-
parameters4<-c("beta","tau","w","tau.w","phi","yf1","yf2")


```


```{r}

modelo4.sim <- bugsModel$new(data4, inits4, parameters4, "C:/Users/salones/Documents/Proyecto-Final-Regresion-Avanzada-main/modelosTxt/modelo4.txt",,n.thin=20, n.iter=50000, n.burnin=5000)

modelo4.sim$runBugsModel()
```

## Checamos convergencia
```{r}

saveRDS(modelo4.sim, "Modelo4FINAL.rds")

modelo4.sim$graphConvergence(parama=2)

modelo4.sim$summaryModel()

modelo4.sim$dicModelfunc()
