---
output: reprex::reprex_document
knit: reprex::reprex_render
---

# Análisis de Componentes principales para cada base de datos 

Se realizará un análisis de componentes principales para 6 bases de datos: 

1. datos/RegresionAvanzada/base_edades.csv 
2. datos/RegresionAvanzada/base_educacion.csv 
3. datos/RegresionAvanzada/base_movilidad.csv 
4. datos/RegresionAvanzada/base_percapita.csv 
5. datos/RegresionAvanzada/base_pobreza.csv 
6. datos/RegresionAvanzada/base_razas.csv 

# Análisis para la base de edades [1]
```{r}
edades <- read.csv("datos/RegresionAvanzada/base_edades.csv", header = TRUE, sep = ",")

# Función para que elimine el signo '%' de los datos y solo deje el coeficiente 
quitarPorcentaje <- function(x){
  x <- as.numeric(gsub("%", "", x))
  return(x)
}


# Función para realizar el análisis de PCA para cualquier base de input 
analisisPCA <- function(base, removePercentage = TRUE){
  # Aplicamos la función para quitar el signo de porcentaje
  if(removePercentage == TRUE){
    base[,-1] <- sapply(base[,-1], quitarPorcentaje)
  }
  # Seleccionamos las columnas que nos interesan para el análisis que son todas menos la primera columna
  pca_base <- base[,-1]
  # Vamos a aplicar pca a pca_base
  pca_base <- prcomp(pca_base, scale = TRUE)
  # Graficamos los resultados
  biplot(pca_base)
  # Graficamos la varianza explicada por cada componente
  plot(pca_base, type = "l")
  print(pca_base)
  print(summary(pca_base))
  
  # Vamos a construir un índice de educación utilizando las dos primeras componentes principales
  # Primero vamos a estandarizar las dos primeras componentes principales
  pca_base$rotation[,1] <- scale(pca_base$rotation[,1])
  pca_base$rotation[,2] <- scale(pca_base$rotation[,2])
  # Ahora vamos a construir el índice de educación
  base$indice_base <- pca_base$x[,1] + pca_base$x[,2]
  # Graficamos el índice de educación
  hist(base$indice_base)
  # Graficamos el índice de educación por estado
  # Vamos a hacer que las etiquetas en x estén verticales para que se puedan ver todas
  par(las = 2)
  # Vamos a quitar la etiqueta del eje x
  boxplot(base$indice_base ~ base$Neighb, xlab = "", ylab = "Índice de educación")
  return(base$indice_base); 
}

indice_edades <- analisisPCA(edades); 

```

Vamos a repetir lo mismo para la base de datos de educación [2]
```{r}
educacion <- read.csv("datos/RegresionAvanzada/base_educacion.csv", header = TRUE, sep = ",")

indice_educacion <- analisisPCA(educacion); 
```

Vamos a repetir lo mismo para la base de datos de movilidad [3]
```{r}
movilidad <- read.csv("datos/RegresionAvanzada/base_movilidad.csv", header = TRUE, sep = ",")
indice_movilidad <- analisisPCA(movilidad); 
```

Vamos a repetir lo mismo para la base de datos de raza [6]
```{r}
raza <- read.csv("datos/RegresionAvanzada/base_razas.csv", header = TRUE, sep = ",")
indice_raza <- analisisPCA(raza); 
```